【裁判字號】    97,訴,4742
【裁判日期】    971231
【裁判案由】    毒品危害防制條例
【裁判全文】
臺灣臺中地方法院刑事判決              97年度訴字第4742號
公  訴  人  臺灣臺中地方法院檢察署檢察官
被      告  甲○○
                    （另案在臺灣臺中看守所羈押中）
上列被告因違反毒品危害防制條例案件，經檢察官提起公訴（97
年度毒偵字第5279號），被告於準備程序中為有罪陳述，經本院
合議庭裁定由受命法官依簡式審判程序獨任審理，判決如下：
    主    文
甲○○施用第一級毒品，累犯，處有期徒刑壹年貳月，扣案之海
洛因參包（驗餘淨重合計陸點捌壹公克，空包裝總重壹點壹陸公
克）均沒收銷燬之；又施用第二級毒品，累犯，處有期徒刑捌月
。應執行有期徒刑壹年捌月，扣案之海洛因參包（驗餘淨重合計
陸點捌壹公克，空包裝總重壹點壹陸公克）均沒收銷燬之。
    犯罪事實
一、甲○○前因施用毒品案件，經本院以92年度毒聲字第83號裁
    定令入戒治處所施以強制戒治，於民國93年1 月9 日強制戒
    治執行完畢釋放；又於94年間因施用毒品案件，經臺灣高等
    法院臺中分院及本院分別以94年度上訴字第1745號、94年度
    豐簡字第606 號、94年度訴字第3222號判決判處有期徒刑11
    月、6 月、10月確定，嗣經減刑各減為有期徒刑5 月又15日
    、3 月、5 月，並定應執行刑為有期徒刑11月又15日確定，
    於96年6 月20日縮刑期滿，於96年7 月16日縮短刑期執行完
    畢出監。詎仍不知悔改，明知海洛因及甲基安非他命分別係
    屬毒品危害防制條例第2 條第2 項第1 款及第2 款所定之第
    一級、第二級毒品，不得持有、施用，竟於前開強制戒治執
    行完畢後5 年內，分別基於施用海洛因及甲基安非他命之犯
    意，於97年10月13日下午2 時許，在臺中縣豐原市○○街11
    8 巷69號友人住處內，以將海洛因摻入注射針筒內注射身體
    之方式施用海洛因1 次；另於97年10月10日某時許，在上開
    住處內，以將甲基安非他命放置於玻璃球內點火燒烤吸食煙
    氣之方式，施用甲基安非他命1 次。嗣於97年10月13日下午
    4 時50分許，經警持本院核發之搜索票至上開住處內搜索而
    查獲，並扣得海洛因3 包（驗餘淨重合計6.81公克，空包裝
    總重1.16公克），再經警徵得其同意採集尿液送驗，結果呈
    嗎啡及甲基安非他命陽性反應，而查悉上情。
二、案經臺中縣警察局移送臺灣臺中地方法院檢察署檢察官偵查
    起訴。
    理    由
一、本件被告甲○○所犯係死刑、無期徒刑、最輕本刑為3 年以
    上有期徒刑以外之罪，其於準備程序中就被訴事實為有罪之
    陳述，經受命法官告知簡式審判程序之旨，並聽取公訴人及
    被告之意見後，本院合議庭認為適宜由受命法官獨任進行簡
    式審判程序，依刑事訴訟法第273 條之1 第1 項規定，裁定
    由受命法官獨任進行審判程序，合先敘明。
二、上開犯罪事實，業據被告甲○○於偵查中及本院準備、審理
    時坦承不諱，且被告為警查獲後所採集之尿液經送請中山醫
    學大學附設醫院檢驗科藥物檢測中心檢驗結果，呈嗎啡及甲
    基安非他命陽性反應，有該中心97年10月23日尿液檢驗報告
    及臺中縣警察局刑警大隊偵五隊委託尿液代號、真實姓名對
    照表各1 紙附卷可稽（見警卷第25頁、偵查卷第11頁），並
    有疑似海洛因之白色粉末3 包扣案可佐，而扣案疑似海洛因
    之白色粉末3 包，經送法務部調查局濫用藥物實驗室鑑驗結
    果，確均含第一級毒品海洛因成分（驗餘淨重合計6.81公克
    ，空包裝總重1.16公克），有法務部調查局濫用藥物實驗室
    97年12月1 日調科壹字第09723044830 號鑑定書1 紙在卷可
    稽（見本院卷第26頁）。是被告之自白核與事實相符，應堪
    採信。本案事證明確，被告施用第一級毒品海洛因、第二級
    毒品甲基安非他命各1 次之犯行，洵堪認定。
三、按觀察、勒戒或強制戒治執行完畢釋放後，5 年內再犯毒品
    危害防制條例第10條施用毒品之罪者，應依法追訴，毒品危
    害防制條例第23條第2 項定有明文。本件被告前因施用毒品
    案件，經本院以92年度毒聲字第83號裁定令入戒治處所施以
    強制戒治，於93年1 月9 日強制戒治執行完畢釋放等情，有
    臺灣臺中地方法院檢察署刑案資料查註紀錄表、全國施用毒
    品案件紀錄表及臺灣高等法院被告前案紀錄表各1 份在卷可
    參，是被告於上開強制戒治執行完畢釋放後，5 年內再犯本
    件施用第一、二級毒品之犯行，依前開法條之規定，自應依
    法追訴、處罰。
四、核被告甲○○所為，係犯毒品危害防制條例第10條第1 項之
    施用第一級毒品海洛因罪及同條第2 項之施用第二級毒品甲
    基安非他命罪。其持有第一級毒品海洛因及第二級毒品甲基
    安非他命之低度行為，分別為施用第一級毒品海洛因及第二
    級毒品甲基安非他命之高度行為所吸收，不另論罪。又被告
    所犯施用第一級毒品海洛因及第二級毒品甲基安非他命之犯
    行，犯意各別，罪名有異，構成要件不同，應予分論併罰。
    再被告於94年間因施用毒品案件，經臺灣高等法院臺中分院
    及本院分別以94年度上訴字第1745號、94年度豐簡字第606
    號、94年度訴字第3222號判決判處有期徒刑11月、6 月、10
    月確定，嗣經減刑各減為有期徒刑5 月又15日、3 月、5 月
    ，並定應執行刑為有期徒刑11月又15日確定，於96年6 月20
    日縮刑期滿，於96年7 月16日縮短刑期執行完畢出監乙節，
    有上開前案紀錄表1 份在卷可憑，其於徒刑執行完畢後，5
    年內故意再犯本件有期徒刑以上之上開2 罪，皆為累犯，均
    應依刑法第47條第1 項之規定，加重其刑。爰審酌被告經觀
    察、勒戒及強制戒治程序，再經法院判處罪刑並執行完畢後
    ，仍未能徹底戒絕毒品，再犯本件施用第一、二級毒品犯行
    ，足見其戒絕毒癮之意志不堅，未能體悟施用毒品對自己、
    家人造成之傷害及社會之負擔，惟念其犯後尚知坦承犯行，
    態度良好，及施用毒品乃戕害自身健康，尚未直接危害他人
    ，反社會性不高等一切情狀，分別量處如主文所示之刑，並
    定其應執行刑，以資懲儆。扣案之海洛因3 包經送鑑驗結果
    ，確含第一級毒品海洛因成分，業已認明如前，且被告於警
    詢及本院審理時均供稱扣案之海洛因係供自己施用等語（見
    警卷第4 頁、本院卷第32頁背面），爰均應依毒品危害防制
    條例第18條第1 項前段之規定，沒收銷燬之；又鑑定單位一
    般係以傾倒之方式，將包裝袋內之毒品倒出而與包裝袋分離
    而稱重，必要時，輔以刮杓刮取袋內毒品，然無論依何種方
    式分離，包裝袋內均有極微量之毒品殘留，業經法務部調查
    局以93年3 月19日調科壹字第0930011306 0號函釋在案，並
    為本院職務上已知之事實，足認本件用以包覆扣案海洛因包
    裝袋，其內含有極微量之毒品殘留而無法析離，應整體視為
    扣案之第一級毒品海洛因，不問屬於犯人與否，俱依前開規
    定併予沒收銷燬之；至於鑑驗耗用之毒品既已滅失，自無庸
    宣告沒收銷燬，附此敘明。另扣案之行動電話3 支、磅秤1
    台、分裝袋2 包及現金新臺幣1100元，被告於警詢時供稱係
    作為販賣毒品所用等語（見警卷第4 頁），自與本件被告施
    用毒品之案件無關，爰不另為宣告沒收，附此敘明。
據上論斷，應依刑事訴訟法第273 條之1 第1 項、第299 條第1
項前段，毒品危害防制條例第10條第1 項、第2 項、第18條第1
項前段，刑法第11條、第47條第1 項、第51條第5 款，判決如主
文。
本案經檢察官乙○○到庭執行職務。
中    華    民    國    97    年    12    月    31    日
                  刑事第十庭    法  官  陳玉聰
以上正本證明與原本無異。
如不服本判決，應於收受送達後10日內向本院提出上訴書狀（應
敘述具體理由並附繕本）。
上訴書狀如未敘述理由，應於上訴期間屆滿後20日內補提理由書
於本院。
                                書記官  吳彩華
中    華    民    國    97    年    12    月    31    日
附錄本判決論罪科刑之法條：
毒品危害防制條例第10條
施用第一級毒品者，處6月以上5年以下有期徒刑。
施用第二級毒品者，處3年以下有期徒刑。


司法院資訊處製作；財團法人民間司法改革基金會備份。
